臺灣彰化地方法院刑事判決　　　　　　　95年度訴字第1857號
公　訴　人　臺灣彰化地方法院檢察署檢察官
被　　　告　甲○○
指定辯護人　楊錫楨律師
上列被告因違反槍砲彈藥刀械管制條例案件，經檢察官提起公訴
（95年度偵字6773號），本院判決如下：
    主  文
甲○○未經許可，持有可發射金屬具有殺傷力之改造空氣長槍，
處有期徒刑壹年捌月，併科罰金新臺幣陸萬元，罰金如易服勞役
，以新臺幣壹仟元折算壹日。緩刑年。
扣案之改造空氣長槍壹支（槍枝管制編號0000000000，含裝置在
內之二氧化碳鋼瓶壹個）沒收之。
    事  實
一、甲○○於民國（下同）95年7月17日，在彰化縣二林鎮○○
    路萬應公廟前，向某真實年籍、姓名不詳之成年男子，以新
    台幣4000元之價格，購得可發射金屬，具殺傷力改造空氣長
    槍1枝（槍枝管制編號0000000000）及可供上述長槍發射用
    之二氧化碳鋼瓶2罐、鋼珠1包，即未經許可而無故持有上開
    物品，並藏放於家中。嗣於95年7月24日晚間8時許，持該改
    造空氣長槍到彰化縣大城鄉農田間試打斑鳩，於當晚9時許
    ，路經彰化縣大城鄉○○村○○路旁時，為警查獲，並扣得
    具殺傷力玩具空氣長槍1把（內含二氧化碳鋼瓶1罐）、供上
    述長槍用鋼珠1包，及已使用過之二氧化碳鋼瓶1罐。
二、案經彰化縣警察局二林分局報告報請臺灣彰化地方法院檢察
    署檢察官偵查起訴。
    理  由
一、認定事實之證據及理由：
  (一)被告甲○○於警偵訊、本院審理中，對上述事實均坦白承認
    。
  (二)扣案物品經內政部警政署刑事警察局鑑定，該局95年10月10
    日刑鑑字第0950115946號鑑驗通知書（95年偵字6773號卷第
    10頁）認鑑定意見：
  1.送鑑定改造空氣長槍壹枝（槍枝管制編號0000000000），認
    係空氣長槍，以小型二氧化碳內氣體為發射動力，經裝填直
    徑約6.0mm鋼珠（重量約0.88g）試射參次結果，測得鋼珠發
    射速度分別為139、130、131公尺/秒，計算其動能分別為
    8.50、7.44、7.55焦耳，單位面積動能分別為30.07、26.30
    、26.71焦耳/平方公分。
  2.送件瓦斯鋼瓶壹瓶，認係小型二氧化碳鋼瓶。
  3.送鑑鋼珠一包，認均係直徑約6.0mm之鋼珠。」
  (三)而依日本科學警察研究所之研究結果，彈丸單位面積動能達
    每平方公分20焦耳即足以穿入人體皮肉層，再經刑事警察局
    對活豬作射擊測試結果，彈丸單位面積動能達每平方公分
    24焦耳，亦足以穿入豬隻皮肉層等情（同上述鑑驗通知書記
    載）。是依上開鑑驗結果，扣案之改造空氣長槍經裝填鋼珠
    試射3次，其單位面積動能既均高於每平方公分24焦耳，足以
    穿透人體及豬隻皮肉層。而被告已坦承持上述槍枝打斑鳩，
    有打到幾隻，所扣得小型二氧化碳鋼瓶，其中一個已經使用
    完畢，顯見被告已經擊發使用多次，顯然已知悉槍枝具有殺
    傷力無疑。
  (四)綜上所述，本案事證已臻明確，被告未經許可，持有可發射
    金屬具有殺傷力之改造空氣長槍犯行，已堪認定，應予依法
    論科。
二、論罪科刑：
  (一)查被告所持有之改造空氣長槍，並非制式槍枝，係屬槍砲彈
    藥刀械管制條例第4條第1項第1款所稱之可發射金屬具有殺
    傷力之其他槍砲，依同條例第5條之規定，非經主管機關許
    可均不得持有。核其所為，係犯槍砲彈藥刀械管制條例第8
    條第4項之未經許可，持有可發射金屬具有殺傷力改造空氣
    長槍罪。
  (二)又被告所犯為法定本刑「3年以上10年以下有期徒刑，併科
    新臺幣7百萬元以下罰金」之重罪，然扣案空氣長槍發射鋼
    珠之危險性，與一般可發射制式子彈、改造子彈槍枝之危險
    性，尚不能相提並論。又被告素無前科，有卷附臺灣高等法
    院被告前案紀錄表可憑，其持有前開玩具空氣長槍之目的，
    僅係為打斑鳩之用，業經被告陳述甚詳，並無供自己或他人
    犯罪之意圖，其顯係對國家刑典認識不夠深切，致犯此重罪
    ，另被告並未持該扣案槍枝作為其他犯罪之用，扣案改造空
    氣長槍對於社會可能造成之即時危險性甚微，則以本案犯罪
    之具體情狀及行為背景觀之，認縱宣告法定最低度之刑，猶
    嫌過重，情輕法重，於客觀上足以引起社會一般人之同情而
    堪可憫恕，爰依刑法第59條之規定，酌予減輕其刑。並審酌
    被告品行良好，所生損害有限，持有槍枝之時間不長，被告
    犯後坦認犯行，態度尚稱良好等一切情狀，量處如主文所示
    之刑，並就併科罰金刑部分，依刑法第42條第3項前段之規
    定，諭知易服勞役之折算標準。
  (三)被告無任何前科，有臺灣高等法院被告前案紀錄表附卷可按
    ，其因一時失慮而罹刑章，於偵查及本院審理中坦認行為失
    當，態度尚佳，經此偵審程序教訓，當知所警惕而無再犯之
    虞，本院因認所宣告之刑，以暫不執行為適當，爰併諭知緩
    刑3年，以勵自新。
  (四)扣案之上述可發射金屬具有殺傷力之改造空氣長槍1枝（槍
    枝管制編號：0000000000號，內含小型二氧化碳鋼瓶1個）
    ，經鑑定具有殺傷力，業據本院認定如前，係屬槍砲彈藥刀
    械管制條例第4條第1項第1款所稱之槍砲違禁物，應宣告沒
    收之。而已使用過之小型二氧化碳鋼瓶一個，已不具有動能
    ，查扣時又非裝置在槍枝內，不能認定為槍枝零件或違禁物
    ；又扣案鋼珠一包，亦非違禁物或空氣長槍主要組成零件，
    故均不予宣告沒收。
三、適用法條：
  (一)依刑事訴訟法第299條第1項前段。
  (二)槍砲彈藥刀械管制條例第8條第4項，刑法第11條前段、第59
    條、第42條第3項、第74條第1項第1款、刑法第38條第1項第
    1款。
本案經檢察官鮑慧忠到庭執行職務。
中　　華　　民　　國　　96　　年　　1　　月　　24　　日
                  刑事第三庭    審判長法官  林欽章
                                法      官  姚銘鴻
                                法      官  葉明松
以上正本證明與原本無異。
如不服本判決，應於判決送達後10日內，向本院提出上訴狀（ 須
附繕本 ）。
中　　華　　民　　國　　96　　年　　1　　月　　24　　日
                                書  記  官  于淑真
【附錄本案論罪法條】
槍砲彈藥刀械管制條例第8條
未經許可，製造、販賣或運輸鋼筆槍、瓦斯槍、麻醉槍、獵槍、
空氣槍或第4條第1項第1款所定其他可發射金屬或子彈具有殺傷
力之各式槍砲者，處無期徒刑或5年以上有期徒刑，併科新臺幣1
千萬元以下罰金。
未經許可，轉讓、出租或出借前項所列槍枝者，處5年以上有期
徒刑，併科新臺幣1千萬元以下罰金。
意圖供自己或他人犯罪之用，而犯前二項之罪者，處無期徒刑或
7年以上有期徒刑，併科新臺幣1千萬元以下罰金。
未經許可，持有、寄藏或意圖販賣而陳列第1項所列槍枝者，處3
年以上10年以下有期徒刑，併科新臺幣700萬元以下罰金。
第 1 項至第 3 項之未遂犯罰之。
